【裁判字號】    97,選上更(二),11
【裁判日期】    971015
【裁判案由】    違反公職人員選舉罷免法
【裁判全文】
臺灣高等法院高雄分院刑事判決    97年度選上更(二)字第11號
上  訴  人  臺灣澎湖地方法院檢察署檢察官
上  訴  人
即  被  告  甲○○
選任辯護人  吳建勛律師
            陳慧錚律師
            李汶哲律師
上列上訴人因違反公職人員選舉罷免法案件，不服臺灣澎湖地方
法院95年度選訴字第7 號中華民國95年6 月28日第一審判決（起
訴案號：臺灣澎湖地方法院檢察署94年度選偵字第23號），提起
上訴，本院判決後，經最高法院第二次發回更審，本院判決如下
：
     主  文
原判決關於甲○○部分撤銷。
甲○○共同連續對於有投票權之人，交付賄賂及其他不正利益，
而約其投票權為一定之行使，累犯，處有期徒刑壹年，褫奪公權
肆年。減為有期徒刑陸月，如易科罰金，以銀元佰元即新台幣
玖佰元折算壹日，褫奪公權貳年。
     事  實
一、甲○○係民國（下同）94年12月3 日舉行之臺灣省澎湖縣白
    沙鄉第15屆鄉長選舉候選人宋國進之妻舅，曾於91年5 月間
    ，因違反公職人員選舉罷免法案件，經臺灣高雄地方法院判
    處有期徒刑5 月確定，於91年10月9 日易科罰金執行完畢；
    陳自允、陳景銘均係宋國進之結拜兄弟，陳謝鳳蓮係陳景銘
    之妻（陳自允、陳景銘及陳謝鳳蓮均經判決有罪確定）。甲
    ○○、陳自允、陳謝鳳蓮、陳景銘4 人為期宋國進能順利當
    選，乃與陳自允、陳謝鳳蓮、陳景銘，及莊明祥、歐仁國、
    陳成財、歐勝漢、謝德在（以上5 人均經原審法院簡易判決
    處刑確定在案）共同基於交付賄賂及其他不正利益予有投票
    權人之概括犯意聯絡，另與葉素鶯、楊文記、陳碧燕、陳姵
    蓁共同基於交付賄賂及其他不正利益賄選之犯意聯絡（葉素
    鶯、楊文記、陳姵蓁3 人均經原審簡易判決判刑確定在案，
    陳碧燕賄選部分未據起訴），甲○○與陳自允、陳謝鳳蓮、
    陳景銘自94年10月中旬某日起，經彼此聯繫相互謀議後，商
    定以交付籍設澎湖縣白沙鄉之旅居高雄選民每人新台幣（下
    同）3,000 元之賄賂及提供免費機票或飲宴玩樂等其他不正
    利益之方式賄選，動員該等有投票權人至澎湖投票並約其等
    投票支持宋國進，推由甲○○負責居中協調聯絡賄選事宜，
    由陳自允、陳謝鳳蓮、陳景銘分頭找尋賄選對象。繼於94年
    11月1 日，甲○○與陳自允等4 人約同不知情之高雄市「佑
    鴻旅行社」負責人王怡仁至高雄市○○○路「百合居」飲食
    店，委請王怡仁統籌向航空公司訂位及購買機票。甲○○即
    於94年11月中旬某日，親持現金18萬元，至高雄縣大社鄉○
    ○路161 之9 號陳謝鳳蓮住處，交予陳謝鳳蓮供購買機票之
    用，陳自允則自掏腰包賄選，以每票含免費機票及3,000 元
    估算共5,500 元，於94年11月底，囑莊明祥尋求10位有投票
    權人（10票）支持宋國進，並交付5 萬5,000 元之賄款予莊
    明祥，莊明祥留用本人受賄投票之代價5,500 元，所餘4 萬
    9,500 元悉數用於交付每人賄款3 千元及代其購買機票（每
    人5,500 元，共27,500元），並一起飲宴玩樂之不正利益（
    以交付賄款及代購機票後之餘款22,000元支付）而賄選附表
    編號20至24受賄人姓名欄之選民。迨陳謝鳳蓮於94年11月29
    日，在其上開住處，付款18萬6,075 元予王怡仁同時取得訂
    購之機票後，將附表編號1 至18、25至30及32至39有投票權
    人之機票轉交給陳自允，陳自允旋持該等機票並自掏腰包續
    予賄選，親自或轉請歐仁國、陳成財、不知情之謝文旭交付
    每位有投票權之選民現金3,000 元及免費機票，要求選民投
    票支持宋國進，歐仁國另親自或轉囑歐勝漢、葉素鶯、楊文
    記交付選民現金3,000 元及免費機票，亦要求選民投票支持
    宋國進，陳謝鳳蓮則持上開購得之附表編號40至64之機票並
    自掏腰包為宋國進買票賄選，親自或轉請陳碧燕、謝德在、
    陳姵蓁、不知情之陳順慶交付每位有投票權之選民現金3,00
    0 元及機票，均要求各該有投票權之選民投票支持宋國進，
    附表編號1 至64受賄人姓名欄之有投票權人（除謝淑屏、陳
    碧燕、陳碧鸞、許丁財外，均經簡易判決或協商程序判決確
    定）收受賄賂（現金）及不正利益（免費機票及飲宴玩樂）
    後，均允諾投票予宋國進（受賄人、交賄人、親交或轉交賄
    賂之時間、地點及交、受賄內容，詳如附表所示，賄選之票
    數含編號39、47各2 票之情形共66票）。
二、案經臺灣澎湖地方法院檢察署檢察官自動檢舉及澎湖縣警察
    局移送偵查起訴。
     理  由
甲、證據能力方面：
一、本件同案被告陳自允、陳謝鳳蓮、陳景銘及附表編號1 至64
    受賄人姓名欄所示之人於檢察官偵查中所為之陳述，因檢察
    官依法代表國家偵查犯罪，偵查中向被告以外之人所取得之
    陳述，均能遵守正當程序，除例外有顯不可信之情況發生，
    自應認為可信度極高而有證據能力，刑事訴訟法第159 條之
    1 第2 項定有明文。本件檢察官依法偵訊，且予被告反對詰
    問之機會，並無不當誘導不法取供等顯不可信之情況，被告
    及辯護人就此亦未質疑，自應認上開偵查中之供述具有證據
    能力。
二、證人即同案被告陳自允、陳謝鳳蓮、陳景銘之警詢筆錄為審
    判外之陳述，被告甲○○及辯護人復不同意作為證據，依刑
    事訴訟法第159 條第1 項規定，無證據能力外，其餘卷附具
    有傳聞證據性質之言詞或書面之陳述，當事人於審判程序均
    同意有證據能力，依刑事訴訟法第159 條之5 第1 項規定，
    本院審酌該等言詞或書面陳述作成之情況，並無違法異常之
    取證情形，以之作為證據應屬適當，自得作為證據。
乙、實體方面：
一、訊據上訴人即被告甲○○堅決否認上開犯行，辯稱：並沒有
    交付賄款給陳謝鳳蓮，僅經由陳景銘夫妻幫忙介紹旅行社，
    因為在澎湖星期六、日要買機票很不好買，其他的人我都不
    認識等語。辯護人辯護意旨略以：陳自允、陳景銘與宋國進
    是結拜兄弟，宋國進此次選舉，都由陳自允、陳景銘處理，
    被告未參與。被告去過百合居，也是陳自允他們去接洽買機
    票事情，被告好奇前往看看而已，陳景銘與被告通電話中，
    要被告拿2 本給他，2 本是什麼並不明，被告亦未與選民直
    接接觸等語。
二、經查
  (一)被告甲○○與同案被告陳自允、陳謝鳳蓮、陳景銘四人自94
    年10月中旬某日起共同謀議商定為宋國進買票賄選，由被告
    甲○○支應部分賄款，陳謝鳳蓮、陳自允則自掏腰包，共同
    以交付選民現金、免費機票或宴飲玩樂為投票對價賄賂有投
    票權之人而約其投票給宋國進，及共同被告陳自允、陳謝鳳
    蓮分別交付每一有投票權之選民現金3,000 元及免費機票，
    要求選民返澎湖投票支持宋國進等事實，迭據證人即共同被
    告陳自允、陳謝鳳蓮於偵查及原審審理中證述明確，核與證
    人陳謝玉盞（見94年選偵字第23號(一)卷第176 、177 頁）、
    呂仁居（見94年選偵字第23號(一)卷第233 、234 頁及同卷第
    239 、240 頁）、莊進忠（見94年選偵字第23號(一)卷第225
    、226 頁）、莊福德（見94年選偵字第23號(一)卷第277 、27
    8 頁）、陳永隆（見94年選偵字第23號(一)卷第210 至21 2頁
    ）、陳春權（見94年選偵字第23號(一)卷第217 、218 頁）、
    陳滿樂（見94年選偵字第23號(一)卷第188 、189 頁及同卷第
    297 、298 頁）、陳福村（見94年選偵字第23號(一)卷第202
    至204 頁）、謝永信（見94年選偵字第23號(一)卷第248 、24
    9 頁）、呂福進（見94年選偵字第23號(一)卷第278 頁）、謝
    振輝（見94年選偵字第23號(一)卷第248 、249 頁）、陳崑崙
    （見94年選偵字第23號(一)卷第86、87頁）、陳李來好（見94
    年選偵字第23號(一)卷第264 頁）、陳崑裕（見94年選偵字第
    23號(一)卷第264 頁）、陳崑在（見94年選偵字第23號(一)卷第
    74、75頁）、陳秋霞（見94年選偵字第23號(一)卷第264 頁）
    、丙○○（見94年選偵字第23號(一)卷第195 、196 頁）、謝
    金利（見94年選偵字第23號(四)卷第78至80頁）、莊明祥（見
    94年選偵字第23號(三)卷第9 至11頁及同卷第77、78頁、第10
    2 、103 頁）、莊明凱（見94選偵字第23號(三)卷第77、78頁
    及同卷第90、91頁）、歐明在（見94年選偵字第23號(三)卷第
    29、30頁）、謝順安（見94選偵字第23號(三)卷第50至52 頁
    ）、蘇豐盛（見94年選偵字第23號(三)卷第43至45頁及同卷第
    84、85頁）、陳永發（見94年選偵字第23號(三)卷第36、37頁
    ）、歐仁國（見94年選偵字第23號(四)卷第47至49頁及同卷第
    55 、56 頁）、歐勝漢（見94年選偵字第23號(四)卷第57、58
    頁）、歐秀嫥（見94年選偵字第23號(四)卷第86至88頁）、歐
    秀婷（見94年選偵字第23號(四)卷第94至96頁）、歐勝弘（見
    原審(一)卷第65頁）、葉素鶯（見94年選偵字第23號(四)卷第15
    0 、151 頁）、許武松（見94年選偵字第23號(四)卷第150 、
    151 頁）、謝華國（見94年選偵字第23號(四)卷第167 、168
    頁）、楊文記（見94年選偵字第23號(四)卷第172 、173 頁）
    、謝慧樺（見94年選偵字第23號(四)卷第162 、163 頁）、丁
    ○○（見94年選偵字第23號(四)卷第180 至182 頁）、陳成財
    （見94年選偵字第23號(五)卷第7 至9 頁）、歐明全（見94年
    選偵字第23號(五)卷第53、54頁及同卷第64、65頁）、呂明忠
    （見94年選偵字第23號(五)卷第50、51頁及同卷第64、65頁）
    、呂明聰（見94年選偵字第23 號 (五)卷第15頁正反面）、許
    皆詳（見原審(一)卷第123 頁）、陳清忠（見原審(一)卷第68頁
    ）、陳謝玉盞（見94年選偵字第23號(二)卷第346 、347 頁）
    、于文慧（見94年選偵字第23號(二)卷第150 至152 頁）、洪
    春滿（見94年選偵字第23號(二)卷第165 至167 頁）、莊淑紋
    （見94年選偵字第23號(二)卷第397 頁）、莊淑綿（見94年選
    偵字第23號(二)卷第397 頁）、許皆文（見94年選偵字第23號
    (二)卷第189 至191 頁）、乙○○（見94年選偵字第23號(二)卷
    第140 至142 頁）、謝德在（見94年選偵字第23號(二)卷第10
    4 、105 頁）、謝瑞隆（見94年選偵字第23號(二)卷第131 頁
    ）、陳美珠（見94年選偵字第23號(二)卷第111 至113 頁）、
    謝美玲（見94年選偵字第23號(二)卷第119 頁）、陳榮吉（見
    94年選偵字第23號(二)卷第381 、382 頁）、陳姵蓁（見94年
    選偵字第23號(二)卷第181 至183 頁）、謝武全（見94年選偵
    字第23號(二)卷第173 至175 頁）、呂阿嬌（見94年選偵字第
    23號(二)卷第125 、126 頁）、謝有福（見94年選偵字第23號
    (二)卷第346 、347 頁、第352 頁）、鄭秀琴（見94年選偵字
    第23號(二)卷第197 、198 頁）、陳自德（見94年選偵字第23
    號(二)卷第432 、433 頁）、王周忠（見94年選偵字第23號(八)
    卷第188 至190 頁）於檢察官偵查或原審審理中之證述相符
    ，並有機票存根4 紙、訂位紀錄2 紙、訂位名單3 紙、復興
    航空公司保證金切結書1 紙及航空公司旅客艙單等附卷可稽
    。又如附表編號1 至64號之陳謝玉盞等64人均是前揭白沙鄉
    第15屆鄉長選舉之「有投票權人」，亦有澎湖縣白沙鄉戶政
    事務所96年6 月28日澎白戶字第0960000711號函附卷可稽（
    本院更一審卷第53頁）。足認前揭之同案被告陳自允、陳謝
    鳳蓮交付每一有投票權之選民現金賄賂、免費機票或飲宴玩
    樂之不正利益為宋國進賄選之犯行，均堪以認定。
  (二)次查，證人即同案被告陳自允在偵查中已證稱：甲○○找過
    伊兩次，提到要向宋國進報告，要找人回澎湖投票，每人給
    3000元及免費機票，甲○○說沒問題等語。證人即同案被告
    陳謝鳳蓮在原審亦證稱：甲○○說要幫忙買回來澎湖投票的
    選民機票的錢，當時我是要還人情所以由我出一部分的錢，
    而甲○○說如果不夠的話他要出。甲○○有拿現金18萬元給
    我去買機票等語。再觀諸94年11月29日20時26分陳景銘0000
    000000號和甲○○0000000000號電話監聽譯文（見澎警刑字
    第0941213679號(一)卷第9 頁、94年選偵字第23號(二)卷第33、
    42頁）載有：「銘：喂，滿仔嗎？吳：嗯。銘：你那裡方便
    講話嗎？吳：有啦你講。銘：明天你再拿2 本「新台幣」（
    新台幣係加註語）過來給我好不好？吳：我現在回來澎湖啦
    ！銘：你現在在澎湖喔？吳：我現在在澎湖。銘：這樣喔。
    吳：你是明得大仔嗎？銘：不是，我景銘仔。吳：景銘大仔
    ，現在在澎湖。銘：不然... 好好我先用好啦。先處理啦。
    好，我先處理」；94年11月29日20時29分陳景銘0000000000
    號和陳明得0000 000000 號電話監聽譯文（見94年選偵字第
    23號(二)卷第34、43頁，(七)卷第6 頁）載有：「銘：喂，明得
    。得：嗯。銘：你可以叫仙仔明天匯2 本過來一下嗎？得：
    好喔。銘：先匯2 本過來，號碼我叫我老婆「鳳蓮」跟你講
    喂。得：等一下拿筆過來。銘：喂，等一下我老婆再打電話
    給你。得：好啦。」；94年11月29日20時33分陳景銘000000
    0000號和陳明得0000000000號監聽譯文（同上頁）載有：「
    銘：喂，你去拿筆記著。得：你等一下。銘：000000000000
    煜鋒工程行，楠梓分行。換你念一次。得：00000000 0000
    煜鋒工程。銘：對，煜鋒工程楠梓分行要註明喔。得：好好
    」；94年10月30日17時58分陳自允0000000000號和陳景銘00
    00000000號電話監聽譯文（見澎警刑字第0941213679號(一)卷
    第6 頁、94年選偵字第23號(二)卷第2044頁）載有：「允：『
    帖的喔』（好兄弟之意）。銘：對，你在哪？允：你在忙嗎
    ，喂？銘：你在哪啦？允：我在我家啦。銘：要來喝酒嗎？
    允：沒有啦，現在與『滿仔』（甲○○）在家談事情啦。銘
    ：這樣喔，按怎啊？允：沒有啦，現在就是看機位那個。銘
    ：機位你看怎樣我叫旅行社幫你安排啊。允：對啦，我現在
    是在家裡，阿那個大仔他舅子在這裡啊。（略）銘：（略）
    （信號不清）... 你看怎樣，機位幾位明天跟我講我幫你們
    發落。允：這樣喔。銘：對啦，好不好。允：好，我這一兩
    天就跟你講。銘：要不然我聽說他星期二或星期三要出國，
    要提早跟他說讓他交代小姐啊。允：沒有啦，你先打電話跟
    他切克（即CHECK ）一下，說那個... 。銘：好好，差不多
    要幾位？（略）允：（略）應該是... 是... ，沒有啦，電
    話中不要談這個啦，你跟他說要很多啦。銘：好啦好啦」；
    94年11月14日20時17分陳景銘0000000000號和陳自允000000
    0000號電話監聽譯文（見94年選偵字第23號(二)卷第45頁）載
    有：「允：他現在在忙嗎？蓮：他現在酒醉了（指陳景銘）
    。允：我現在有傳3 個過去。蓮：好。允：阿你那裡弄好的
    可不可以先給我？蓮：哪裡弄好的？允：就我之前有傳過去
    的那幾份啊？蓮：喔，你的嗎？你沒有留底嗎？允：有啦，
    我是說你要是有用，有那些代碼先給我。蓮：都沒都還沒，
    我都還沒找他拿。允：都還沒有找他拿喔？蓮：對啊，我是
    說弄一弄過幾天再一起找他拿，順便看要怎樣去付錢，順便
    拿一拿。允：好，那我了解了」等語。而共同被告陳謝鳳蓮
    於94年12月5 日檢察官偵查中供稱：「（18萬6 千餘元（機
    票錢）花完後，找何人要錢？）找甲○○要。」、「（《監
    聽譯文所載》二本是何意思？）20萬元。」、「（陳景銘打
    電話叫陳明得作何事？）要找陳明得再找甲○○。因為陳明
    得人在澎湖比較找得到甲○○。因為要找甲○○要錢，找不
    到人，才找陳明得幫忙找，但還是沒有要到錢。」（見94
    年選偵字第23號(二)卷第69至74頁）；其於94年12月26日檢察
    官偵查中供稱：「因為找不到『滿仔』才找『仙仔』，之前
    『滿仔』有交待找不到他就找『仙仔』。因為『滿仔』有交
    待如果買機票或交付3 千元賄款不夠時，就可以找明得找『
    仙仔』處理。」（見94年選偵字第23號(二)卷第90至93頁）。
    同案被告陳景銘於檢察官偵查中自承：「（問：陳謝鳳蓮有
    無叫你找甲○○再調2 本？）有。但是沒有找到甲○○。2
    本是20萬元的意思。」（見94年選偵字第23號(二)卷第73頁）
    ，足認被告甲○○確有與同案被告陳自允、陳謝鳳蓮及陳景
    銘等人基於犯意聯絡而共同為上開向有投票權之選民交付賄
    賂及免費搭乘飛機或宴飲玩樂等不正利益，並約定投票給候
    選人宋國進之行為，被告甲○○所辯：並沒有交付金錢給陳
    謝鳳蓮及並無賄選行為云云，顯係卸責之詞，委無足採。
  (三)再者，證人即同案被告陳自允於檢察官偵查中，及原審審理
    時供稱：伊於94年10月中旬高雄廟會時，經宋國進之介紹才
    認識被告甲○○，另於94年10月中旬至11月中旬間某日，在
    高雄市○○區○○路252 號家中，有告知被告甲○○，若請
    選民至澎湖投票予宋國進，需提供選民現金（充作車、船資
    交通費等使用）及免費機票，被告甲○○說沒問題等語（見
    94 年 選偵字第23號(一)卷第15至21頁、第37、38頁、第312
    至315 頁，原審(二)卷第183 頁）。又被告甲○○與陳自允於
    94 年10 月30日以電話談及：「吳：現在處理的怎樣？允：
    現在是都還沒用啦，因為那個那個.... 」 等語（見澎警刑
    字第0941213679號(一)卷第6 頁監聽譯文）；另同案被告陳謝
    鳳蓮於檢察官偵查中供稱：伊與甲○○在百合居討論事情，
    伊與陳自允負責找人頭，再向旅行社買機票，當時甲○○表
    示機票買好時，他要付錢，甲○○有於伊向王怡仁取票（94
    年11月29日）前數日至伊家中給伊現金18萬元以付機票費用
    等語（見94年選偵字第23號(二)卷第69至74頁，原審(二)卷第18
    5 至188 頁）。且被告甲○○曾交待同案被告陳謝鳳蓮可向
    甲○○本人或向案外人陳明得轉請「仙仔」調取賄選資金，
    嗣同案被告陳景銘果然打電話向被告甲○○及陳明得索求20
    萬元（不遂）續充賄選資金等情，亦據證人陳謝鳳蓮證述，
    並有上開電話監聽記錄附卷可憑，益見被告甲○○確有共謀
    並提供資金賄選之情事。至被告甲○○交給同案被告陳謝鳳
    蓮之現金數額，陳謝鳳蓮於偵查中陳稱係20萬元，嗣於原審
    及本院前審審理中改稱係18萬元，參諸本件訂購之機票總價
    為18萬6,075 元，而同案被告陳謝鳳蓮於檢察官偵訊中供承
    係因恐票款不足，始囑請陳景銘電請甲○○再拿20萬元一情
    （如下述，見94年選偵字第23號(二)卷第65、66頁、第69 至
    74頁），應認甲○○係給予陳謝鳳蓮18萬元，陳謝鳳蓮始有
    認為票款有所不足再向甲○○求援之舉，何況證人即同案被
    告陳謝鳳蓮於原審審理中亦陳稱：之前說20萬元是記錯了，
    甲○○是給我18萬元等語，更足認應以證人即同案被告陳謝
    鳳蓮在原審及本院前審中所稱之18萬元較為可採。
  (四)綜上所述，被告甲○○上開所辯係屬卸責之詞，不足採信。
    被告甲○○與其他同案被告陳自允、陳謝鳳蓮、陳景銘等人
    共同交付賄賂及不正利益賄選之犯行，事證明確，堪以認定
    。
  (五)又本件公訴意旨指被告甲○○與陳自允、陳謝鳳蓮、陳景銘
    、莊明祥、歐仁國、陳成財、陳佩蓁、葉素鶯、歐勝漢、楊
    文記、謝德在等人共同基於投票行賄之概括犯意聯絡，由彼
    等分別出面向如判決附表編號1 至18、編號20至24、編號26
    至35、編號37至64所示之選民共計「61人」行賄，請渠等投
    票支持宋國進等情，並未記載上訴人有向原判決附表編號19
    、25、36所示之莊明祥、歐仁國、陳成財等3 人投票行賄之
    事實，惟該部分事實係與前揭起訴論罪之事實有連續犯之裁
    判上一罪關係，本院自得併予審判，附此敘明之。
  (六)關於交付丙○○、許武松、丁○○、乙○○賄賂之時間認定
    ：
    1.丙○○部分：（附表編號17）
      卷查丙○○於偵查中僅證述：陳自允本人拿機票及3,000
      元給伊語，（見94年選偵字第23號偵卷(一)第196 頁），並
      未說明陳自允何時交給伊，其於警詢時雖陳稱：「除了兩
      張機票費用外，（陳自允）並於給機票時親手交3,000 元
      給我，94年12月2 日21點多在我住處（高雄市左營區○○
      ○路398 號12樓）。」等語（見同上偵卷(一)第193 、194
      頁）然陳自允於94年12月2 日14時45分，在澎湖縣馬公航
      空站，為警拘提並製作筆錄；嗣經移送檢察官偵訊，至當
      日22時47分結束訊問（見警卷第一宗第25、26頁，偵卷(一)
      第21頁），則陳自允自不可能於94年12月2 日21時許，在
      高雄市交付機票及3,000 元給丙○○。就此，丙○○於本
      院到庭證述：我記得在投票日（94年12月3 日）前幾天拿
      給我的，警詢時說94年12月2 日是緊張所言，應該是選舉
      投票日前幾天，2 號之前拿給我的等語（本院卷第93、94
      頁）參以同案被告陳自允於本院更一審時供稱：我有拿機
      票與現金給丙○○，交付時間在選舉之前幾天，大約選舉
      3 、4 天前等語（本院96年度選上更(一)字第8 號卷第99頁
      ），應可認定交付賄賂之時間為94年11月29日或30日。
    2.許武松部分：（附表編號31）
      查許武松於偵查中係證述：伊確實有收到歐仁國所給之3,
      000 元，伊於警訊所述實在等語，並未說明何時交付。其
      於警詢時則稱：歐仁國於94年11月29日17時許，在高雄市
      國立科學博物館（於高雄市三民區○○○路）拿給葉素鶯
      （係伊太太），葉素鶯告訴伊，歐仁國拿給她6,000 元，
      其中3,000 元是給伊的，……」等語（見94年選偵字第23
      號偵卷(四)第145 頁），核與葉素鶯於警詢時所稱：「我自
      高雄往返馬公來回機票是在94年11月29日晚上約19時許，
      歐仁國打電話給我丈夫許武松，我丈夫當時人在澎湖，所
      以我丈夫再打電話給我，我自己一人前往歐仁國工作地點
      （高雄市○○路，正確地方我不詳）向他拿的。……」（
      見同上偵卷(四)第148 頁）等語一致，雖與歐仁國於警訊時
      所供稱：伊大概於94年11月30日中午，在高雄市科工館交
      付等語（見警卷第一宗第58頁）未符，惟歐仁國所稱係大
      概時間，且其交付賄款多人，記憶自然不如自其手中受賄
      之葉素鶯，而許武松之賄款係經由其妻葉素鶯轉交，因此
      交付許武松賄賂之時間應以葉素鶯供述歐仁國一併交付之
      日即94年11月29日為準。
    3.丁○○部分：（附表編號35）
      丁○○雖於警詢及偵查中證稱，歐仁國於94年12月3 日上
      午，在高雄小港機場將澎湖來回機票交給伊，同日晚上歐
      仁國在其白沙鄉吉貝村親戚家將3,000 元交給伊等語（見
      同上偵卷(四)第177 、181 、182 頁），然丁○○於本院前
      審另證稱：大約94年11月底，歐仁國將機票及現金3,00 0
      元一起交付伊等語（本院更(一)卷第143 頁），前後所述不
      一致，經參酌歐仁國於警詢供述「丁○○、歐勝宏（應係
      歐勝弘）、我是於94年11月30日晚上20時左右在高雄市○
      ○區○○街路旁，我打電話給丁○○、歐勝宏過來，當時
      丁○○、歐勝宏一起過來找我，我親自將機票及新台幣交
      給他們，……」（見同上偵卷(四)第53頁）等情，及歐勝弘
      於原審供述：歐仁國是拿機票及3,000 元給我，他先拿給
      我，再拿給丁○○，那天應該是94年11月份某日晚上6 、
      7 點交付的」等語，丁○○於本院前審所證之日期與歐仁
      國、歐勝弘之記憶較為相符。且歐仁國於94年12月3 日搭
      機返澎並於當日在馬公機場即遭警拘提製作筆錄至當日下
      午4 時，再於5 時許接受檢察官訊問，旋即經原審法院裁
      定准予羈押，自不可能如丁○○於偵查中所證於94年12月
      3 日晚上收受3,000 元賄款，足見其上開偵查中所言與事
      實不符。綜上所述，交付丁○○賄賂之時間，以歐仁國於
      警詢時之記憶相較丁○○於本院前審，歐勝弘於原審之記
      憶，距離時間接近，記憶較鮮明而論，應採歐仁國於警訊
      供述之94年11月30為認定依據。
    4.乙○○部分（附表編號52）
      查乙○○於偵查中固證稱：「陳謝鳳蓮在94年12月2 日晚
      上9 點，拿到我友人家大樓下給我，她來找我前，有打電
      話問我人在哪裏。」；除機票外，有給伊現金3,000 元等
      語（見94年選偵字第23號卷(二)第140 頁背面），然陳謝鳳
      蓮自94年12月2 日晚間7 時40分至翌日凌晨1 時15分，均
      在警局接受詢問（見警卷第二宗第13頁），自不可能於12
      月2 日晚上9 時，交付賄賂給乙○○，足見上開證述時間
      與事實不符。乙○○其後於本院前審證稱：陳謝鳳蓮交給
      我機票還有現金3,000元，約在選前3 、4 天等語（見本
      院96年選上一更(一)字第8 號第104～105頁），於本院復到
      庭證述：她是在選前3 、4 天前拿給我的，所以是在11月
      底左右，確實時間忘了，我在偵查中所說的時間不正確，
      等詞（本院卷第94頁），據此應可認定交付賄賂之時間為
      94年11月29日或30日。
三、查公職人員選舉罷免法第90條之1 於94年11月30日經總統修
    正公布，同年12月2 日生效實施。核被告甲○○所為犯行，
    均在94年12月2 日之前，而修正前之公職人員選舉罷免法第
    90條之1 第1 項之對於有投票權人交付賄賂及其他不正利益
    ，而約其為一定行使罪，其法定刑為「5 年以下有期徒刑，
    得併科新臺幣40萬元以上400 萬元以下之罰金」，修正後該
    90條之1 第1 項法定刑提高為處3 年以上10年以下有期徒刑
    ，得併科新臺幣100 萬元以上1,000 萬元以下之罰金（96年
    11月7 日又修正，將原第90條之1 ，條次調整為第99條，內
    容未作修正），經比較後，修正後之現行法對被告甲○○並
    未較為有利，依刑法第2 條第1 項規定，應適用被告行為時
    即修正前之公職人員選舉罷免法第90條之1 第1 項規定論處
    。此外，被告行為後，與罪刑相關之連續犯、共同正犯、累
    犯規定均於94年2 月2 日修正公布並於95年7 月1 日施行，
    連續犯規定刪除，而修正後之共同正犯將舊法之「實施」改
    為「實行」，與實施概念包括陰謀、預備、著手及實行等階
    段，範圍縮小，而累犯修正後，以出於故意再犯者為限，不
    包括過失犯，且增加擬制累犯之規定，依軍法受裁判者，亦
    適用累犯之規定，以上均屬法律之變更，非純屬文字之修正
    ，應綜合比較對行為人是否有利，不能割裂分別適用。惟被
    告甲○○係故意犯本件之罪，無論依修正前、修正後均構成
    累犯，除此部分無庸為新舊法比較外，其餘規定之變更經綜
    合比較結果，並未較有利於行為人即被告，依刑法第2 條第
    1 項之規定，均應適用被告行為時即修正前之刑法第56條連
    續犯，第28條共同正犯之規定。又共同正犯之意思聯絡，原
    不以數人間直接發生者為限，即有間接之聯絡者，亦包括在
    內，此有最高法院77年台上字第2135號判例意旨可參。本件
    被告甲○○與同案被告陳自允、陳謝鳳蓮、陳景銘4 人商定
    為宋國進交付賄選，由陳自允轉囑莊明祥、歐仁國、陳成財
    賄選，歐仁國再請歐勝漢、葉素鶯、楊文記賄選，另陳謝鳳
    蓮則轉囑陳碧燕、謝德在、陳姵蓁賄選，已如上述，足見被
    告甲○○與陳自允、陳謝鳳蓮、陳景銘4 人與莊明祥、歐仁
    國、陳成財、歐勝漢、葉素鶯、楊文記、陳碧燕、謝德在、
    陳姵蓁彼此間，對於替宋國進賄賂選民之行為，有直接或間
    接之合意存在，均應論以上開交付賄賂及不正利益賄選犯行
    之共同正犯。被告甲○○夥同共犯陳自允、陳謝鳳蓮利用不
    知情之「謝文旭」、「陳順慶」交付選民賄款及不正利益之
    行為，應論以「間接正犯」。又被告甲○○先後多次犯行，
    時間緊接、方法相同，又係觸犯同一罪名之罪，顯係基於概
    括犯意反覆為之，應依修正前刑法第56條連續犯之規定，論
    以一罪，被告甲○○曾於91年5 月間，因違反公職人員選舉
    罷免法案件，經臺灣高雄地方法院判處有期徒刑5 月確定，
    於91年10月9 日易科罰金執行完畢，有刑案資料查註紀錄表
    在卷可稽，其於有期徒刑執行完畢5 年內再犯本罪，應依刑
    法第47條累犯規定遞加重其刑。
四、原審認被告甲○○部分罪證明確，因而為論罪科刑判決，固
    非無見，惟原審認定之犯罪事實中所列附表編號17丙○○、
    編號31許武松、編號35丁○○、編號52乙○○部分交付賄賂
    之時間誤為94年12月2 日或94年12月3 日，編號31許武松、
    編號35丁○○部分之交付賄賂地點誤為澎湖某地、高雄市小
    港機場（現金），均與事實不符如前所述，應更正如本件附
    表上開編號所示。因上開事實認定錯誤，影響公職人員選舉
    罷免法於94年12月2 日修正施行前後，新舊法之適用問題。
    又原判決疏未論及被告甲○○夥同共犯陳自允、陳謝鳳蓮利
    用不知情之「謝文旭」、「陳順慶」交付選民賄款及不正利
    益之行為，應論以間接正犯，尚有疏漏。此外，刑法於94年
    2 月2 日修正公布，於95年7 月1 日施行，原審未及綜合比
    較適用刑法第28條、第56條修正前後之規定，又未及適用96
    年7 月16日生效施行之96年罪犯減刑條例規定，均有未合。
    公訴人上訴意旨指摘原判決對被告甲○○量刑過輕，被告甲
    ○○上訴意旨否認犯罪，均非有理由，惟原判決既有上述可
    議，仍應由本院就被告甲○○部分撤銷改判。爰審酌被告甲
    ○○前已有違反選舉罷免法之前科紀錄，有臺灣高等法院前
    案紀錄表可稽，不知警惕而再犯，犯後未坦承犯行，態度不
    佳，惟念本案候選人宋國進是被告甲○○姊夫，其基於親情
    所為，為求勝選，以賄選方式破壞民主政治選舉之公平性，
    腐蝕民主政治根基，於法雖不足取，然本案至今訴訟3 年之
    久，被告經長久時日之審判過程，應已受相當教訓，並參酌
    其他同案被告已判決確定之量刑刑度等情狀，量處有期徒刑
    1 年（原審量處有期徒刑1 年2 月）。因被告犯罪在96年4
    月24日以前，依中華民國96年罪犯減刑條例第2 條第1 項第
    3 款規定，減其刑期二分之一，即減為有期徒刑6 月，並諭
    知易科罰金之折算標準。因刑法第41條第1 項規定亦於94年
    2 月2 日修正公布並於95年7 月1 日施行，就原定易科罰金
    之折算標準「得以1 元以上，3 元以下折算1 日」修正為「
    得以新臺幣1,000 元，2,000 元或3,000 元折算1 日」，經
    比較修正前罰金罰鍰提高標準條例第2 條前段（現已刪除）
    規定，就其原定數額提高為100 倍折算1 日，即修正前易科
    罰金折算標準之上限，係以銀元300 元即新臺幣900 元折算
    1 日，與修正後之上開規定比較，修正前之規定較有利於被
    告。故應依修正前刑法第41條第1 項前段規定定其折算標準
    ，諭知如主文所示，並依修正前公職人員選舉罷免法第98條
    第3 項規定，併予宣告褫奪公權4 年。再依中華民國96年罪
    犯減刑條例第14條規定，比照主刑減刑標準，減為褫奪公權
    2 年。末以，附表所示交付、收受之賄款（現金），應分別
    於受賄者項下宣告沒收，毋庸於本件諭知處理。（最高法院
    93年台上字第5790號判決意旨參照）。
五、同案被告宋國進、陳自允、陳謝鳳蓮、陳景銘、謝淑屏、陳
    碧燕、陳碧鷥、許丁財部分，均經原審及本院前審判決確定
    ，自不另論列，附此敘明。
據上論結，應依刑事訴訟法第369 條第1 項前段、第364 條、第
299 條第1 項前段，94年12月2 日修正施行前之公職人員選舉罷
免法第90條之1 第1 項、第98條第3 項，刑法第2 條第1 項前段
、第11條，修正前刑法第28條、第56條，刑法第47條，修正前刑
法第41條第1 項前段，修正前罰金罰鍰提高標準條例第2 條，現
行法規所定貨幣單位折算新臺幣條例第2 條，刑法第37條第2 項
，中華民國96年罪犯減刑條例第2 條第1 項第3 款、第7 條、第
9 條、第14條，判決如主文。
本案經檢察官方娜蓉到庭執行職務。
中    華    民    國    97    年    10    月    15    日
                  刑事第九庭    審判長法  官  莊秋桃
                                      法  官  謝宏宗
                                      法  官  裕斗
以上正本證明與原本無異。
如不服本判決應於收受本判決後10日內向本院提出上訴書狀，其
未敘述上訴理由者，並得於提起上訴後10日內向本院補提理由書
狀（均須按他造當事人之人數附繕本）「切勿逕送上級法院」。
中    華    民    國    97    年    10    月    17    日
                                      書記官  許信宗
附錄本判決論罪科刑法條：
94年12月2 日修正前公職人員選舉罷免法第90條之1 第1 項
對於有投票權之人，行求期約或交付賄賂或其他不正利益，而約
其不行使投票權或為一定之行使者，處5 年以下有期徒刑，得併
科新台幣40萬元以上400 萬元以下罰金。
┌──────────────────────────────────┐
│附表：                                                              │
├──┬────┬────┬─────┬────────┬──────┤
│編號│受 賄 人│交 賄 者│交賄 時間 │交  賄   地   點│受 賄  內 容│
│    │姓    名│姓    名│          │                │            │
├──┼────┼────┼─────┼────────┼──────┤
│1   │陳謝玉盞│陳自允  │94年11月29│高雄縣鳳山市鳳蓮│來回機票    │
│    │        │        │日或30日  │（仁）路50巷13號│現金新臺幣（│
│    │        │        │          │                │下同）3,000 │
│    │        │        │          │                │元          │
├──┼────┼────┼─────┼────────┼──────┤
│2   │呂仁居  │陳自允  │94年11月29│高雄市鼓山區大順│來回機票    │
│    │        │        │日        │一路1041巷3 號6 │現金3,000 元│
│    │        │        │          │樓              │            │
├──┼────┼────┼─────┼────────┼──────┤
│3   │莊進忠  │陳自允  │94年11月29│高雄市左營區文學│來回機票    │
│    │        │        │日        │路339巷39號9樓  │現金3,000 元│
├──┼────┼────┼─────┼────────┼──────┤
│4   │莊福德  │陳自允  │94年11月29│高雄市小港區桂江│來回機票    │
│    │        │        │日        │街93號之1       │現金3,000 元│
│    │        │        │          │                │            │
├──┼────┼────┼─────┼────────┼──────┤
│5   │陳永隆  │陳自允  │94年12月1 │陳永隆高雄憲政路│來回機票    │
│    │        │        │日        │工作場所        │現金3,000 元│
│    │        │        │          │                │            │
├──┼────┼────┼─────┼────────┼──────┤
│6   │陳春權  │陳自允  │94年11月29│高雄市左營區文學│來回機票    │
│    │        │        │日        │路399巷37號6樓  │現金3,000 元│
├──┼────┼────┼─────┼────────┼──────┤
│7   │陳滿樂  │陳自允  │94年11月29│高雄市楠梓區力民│來回機票    │
│    │        │        │日        │100巷5號        │現金3,000 元│
├──┼────┼────┼─────┼────────┼──────┤
│8   │陳福村  │陳自允  │94年11月30│高雄市苓雅區建軍│來回機票    │
│    │        │        │日        │里澄清路181 號7 │現金3,000 元│
│    │        │        │          │樓之2           │            │
├──┼────┼────┼─────┼────────┼──────┤
│9   │謝永信  │陳自允  │94年11月29│高雄縣鳳山市武營│來回機票    │
│    │        │        │日        │239巷6號2樓     │現金3,000 元│
├──┼────┼────┼─────┼────────┼──────┤
│10  │呂福進  │陳自允  │94年11月29│高雄市左營區文科│來回機票    │
│    │        │        │日        │街35號3樓之2    │現金3,000 元│
├──┼────┼────┼─────┼────────┼──────┤
│11  │謝振輝  │陳自允  │94年11月29│高雄市左營區文科│來回機票    │
│    │        │        │日        │街35號3樓之2    │現金3,000 元│
├──┼────┼────┼─────┼────────┼──────┤
│12  │陳崑崙  │陳自允  │94年11月29│高雄市鼓山區青雲│來回機票    │
│    │        │        │日        │街124號2樓      │現金3,000 元│
├──┼────┼────┼─────┼────────┼──────┤
│13  │陳李來好│陳自允  │94年11月29│高雄市鼓山區青雲│來回機票    │
│    │        │        │日        │街124號2樓      │現金3,000 元│
├──┼────┼────┼─────┼────────┼──────┤
│14  │陳崑裕  │陳自允  │94年11月29│高雄市鼓山區青雲│來回機票    │
│    │        │        │日        │街124號2樓      │現金3,000 元│
├──┼────┼────┼─────┼────────┼──────┤
│15  │陳崑在  │陳自允  │94年11月29│高雄市鼓山區青雲│來回機票    │
│    │        │        │日        │街124號2樓      │現金3,000 元│
├──┼────┼────┼─────┼────────┼──────┤
│16  │陳秋霞  │陳自允  │94年11月29│高雄市鼓山區青雲│來回機票    │
│    │        │        │日        │街124號2樓      │現金3,000 元│
├──┼────┼────┼─────┼────────┼──────┤
│17  │丙○○  │陳自允  │94年11月29│高雄市左營區大中│來回機票    │
│    │        │        │日或94年11│一路398號12樓   │現金3,000 元│
│    │        │        │月30日    │                │            │
├──┼────┼────┼─────┼────────┼──────┤
│18  │謝金利  │陳自允經│94年11月29│高雄市左營區福山│來回機票    │
│    │        │不知情之│日        │里文慈路170 巷13│現金3,000 元│
│    │        │謝文旭轉│          │號13樓之1       │            │
│    │        │交      │          │                │            │
├──┼────┼────┼─────┼────────┼──────┤
│19  │莊明祥  │陳自允  │94年11月27│高雄市三民區皓東│來回機票    │
│    │        │        │日下午7 時│路252 號        │現金3,000 元│
│    │        │        │許        │                │            │
├──┼────┼────┼─────┼────────┼──────┤
│20  │莊明凱  │陳自允經│94年11月28│高雄市三民區興安│來回機票（起│
│    │        │莊明祥轉│日        │街39號          │訴書載單程）│
│    │        │交3,000 │          │                │現金3,000 元│
│    │        │元      │          │                │飲宴玩樂    │
├──┼────┤        ├─────┼────────┼──────┤
│21  │歐明在  │另莊明祥│94年11月底│高雄市鼓山區新疆│來回機票    │
│    │        │以陳自允│某日      │路109 號2 樓之1 │現金3,000 元│
│    │        │之資金購│          │                │飲宴玩樂    │
│    │        │買機票交│          │                │            │
├──┼────┤付以及飲├─────┼────────┼──────┤
│22  │謝順安  │宴玩樂  │94年11月29│高雄市三民區興安│單程機票    │
│    │        │        │日        │街39號3樓       │現金3,000 元│
│    │        │        │          │                │飲宴玩樂    │
├──┼────┤        ├─────┼────────┼──────┤
│23  │蘇豐盛  │        │94年11月26│蘇豐盛高雄工作處│單程機票    │
│    │        │        │日        │（高雄捷運大順路│飲宴玩樂    │
│    │        │        │          │工地）          │            │
├──┼────┤        ├─────┼────────┼──────┤
│24  │陳永發  │        │94年11月底│陳永發高雄工地處│單程機票    │
│    │        │        │某日      │                │現金3,000 元│
│    │        │        │          │                │飲宴玩樂    │
├──┼────┼────┼─────┼────────┼──────┤
│25  │歐仁國  │陳自允  │94年11月29│高雄市楠梓區立民│來回機票    │
│    │        │        │日        │路100 巷5 號    │            │
├──┼────┼────┼─────┼────────┼──────┤
│26  │歐勝漢  │陳自允經│94年11月29│高雄市鼓山區金川│來回機票    │
│    │        │歐仁國轉│日        │街8號           │現金3,000 元│
│    │        │交      │          │                │            │
├──┼────┼────┼─────┼────────┼──────┤
│27  │歐秀婷  │陳自允經│94年11月29│高雄市鼓山區大順│來回機票    │
│    │        │歐仁國、│日        │一路1041巷3 號10│現金3,000 元│
│    │        │歐勝漢轉│          │樓              │            │
│    │        │交      │          │                │            │
├──┼────┼────┼─────┼────────┼──────┤
│28  │歐秀婷  │陳自允經│94年11月29│高雄市鼓山區大順│來回機票    │
│    │        │歐仁國、│日        │一路1041號3 號10│現金3,000 元│
│    │        │歐勝漢轉│          │樓              │            │
│    │        │交      │          │                │            │
├──┼────┼────┼─────┼────────┼──────┤
│29  │歐勝弘  │陳自允經│94年11月30│高雄市○○街附近│來回機票    │
│    │        │歐仁國轉│日        │                │現金3,000 元│
│    │        │交      │          │                │            │
├──┼────┼────┼─────┼────────┼──────┤
│30  │葉素鶯  │陳自允經│94年11月29│高雄市科工館    │來回機票    │
│    │        │歐仁國轉│日        │                │現金3,000 元│
│    │        │交      │          │                │            │
├──┼────┼────┼─────┼────────┼──────┤
│31  │許武松  │陳自允經│94年11月29│高雄市科工館    │現金3,000 元│
│    │        │歐仁國、│日        │                │            │
│    │        │葉素鶯轉│          │                │            │
│    │        │交      │          │                │            │
├──┼────┼────┼─────┼────────┼──────┤
│32  │謝華國  │陳自允經│94年11月29│高雄縣大寮鄉前庄│來回機票    │
│    │        │歐仁國轉│日        │路85-5號2樓     │現金3,000 元│
│    │        │交      │          │                │            │
├──┼────┼────┼─────┼────────┼──────┤
│33  │楊文記  │陳自允經│94年11月29│高雄市鼓山區金川│來回機票    │
│    │        │歐仁國轉│日        │街8號           │現金3,000 元│
│    │        │交      │          │                │            │
├──┼────┼────┼─────┼────────┼──────┤
│34  │謝慧樺  │陳自允經│94年11月29│高雄市鼓山區金川│來回機票    │
│    │        │歐仁國、│日（起訴書│街8號           │現金3,000 元│
│    │        │楊文記轉│載94年11月│                │            │
│    │        │交      │30日）    │                │            │
├──┼────┼────┼─────┼────────┼──────┤
│35  │丁○○  │陳自允經│94年11月30│高雄市○○街附近│來回機票    │
│    │        │歐仁國轉│日        │                │現金3,000 元│
│    │        │交      │          │                │            │
├──┼────┼────┼─────┼────────┼──────┤
│36  │陳成財  │陳自允  │94年11月29│高雄市楠梓區立民│來回機票    │
│    │        │        │日        │路100 巷5 號（歐│現金3,000 元│
│    │        │        │          │仁國家中）      │            │
├──┼────┼────┼─────┼────────┼──────┤
│37  │歐明全  │陳自允經│94年11月29│高雄縣仁武鄉八卦│來回機票    │
│    │        │陳成財轉│日        │村德興街164 巷1 │現金3,000 元│
│    │        │交      │          │號              │            │
├──┼────┼────┼─────┼────────┼──────┤
│38  │呂明忠  │陳自允經│94年11月29│高雄鳳大飯店    │來回機票    │
│    │        │陳成財轉│日        │                │現金3,000 元│
│    │        │交      │          │                │            │
├──┼────┼────┼─────┼────────┼──────┤
│39  │呂明聰  │陳自允經│94年11月29│高雄朋友婚宴上  │來回機票2份 │
│    │（含本人│陳成財轉│日        │                │現金6,000 元│
│    │及有投票│交      │          │                │            │
│    │權之親人│        │          │                │            │
│    │共2票） │        │          │                │            │
├──┼────┼────┼─────┼────────┼──────┤
│40  │謝淑屏  │陳謝鳳蓮│94年11月29│高雄市左營區子華│單程機票    │
│    │        │        │日        │路126 號8 樓之3 │            │
│    │        │        │          │，樓下          │            │
├──┼────┼────┼─────┼────────┼──────┤
│41  │陳碧燕  │陳謝鳳蓮│94年11月29│高雄市○○路及自│單程機票    │
│    │        │        │日        │由路交岔路口    │            │
├──┼────┼────┼─────┼────────┼──────┤
│42  │陳碧鶯  │陳謝鳳蓮│94年11月29│高雄市左營區文自│單程機票    │
│    │        │經陳碧燕│日        │路526-1 號3 樓之│            │
│    │        │轉交    │          │1 （陳碧鶯家）  │            │
├──┼────┼────┼─────┼────────┼──────┤
│43  │許皆詳  │陳謝鳳蓮│94年11月29│高雄市鼓山區內圍│來回機票    │
│    │        │        │日        │附近            │現金3,000 元│
├──┼────┼────┼─────┼────────┼──────┤
│44  │許丁財  │陳謝鳳蓮│94年12月1 │高雄縣大社鄉保社│單程機票    │
│    │        │        │日        │村萬金路121 號7 │            │
│    │        │        │          │樓（陳謝鳳蓮住處│            │
│    │        │        │          │）              │            │
├──┼────┼────┼─────┼────────┼──────┤
│45  │陳清忠  │陳謝鳳蓮│94年11月29│高雄市左營區明華│來回機票    │
│    │        │        │日        │一路105 號10樓（│            │
│    │        │        │          │陳清忠住處）    │            │
├──┼────┼────┼─────┼────────┼──────┤
│46  │謝陳玉盞│陳謝鳳蓮│94年11月29│高雄縣大社鄉萬金│來回機票    │
│    │        │        │日        │路121 號7 樓    │            │
├──┼────┼────┼─────┼────────┼──────┤
│47  │于文慧（│陳謝鳳蓮│94年11月30│高雄市左營區重上│來回機票2份 │
│    │含本人及│        │日        │街168號5樓之1   │現金6,000 元│
│    │有投票權│        │          │                │            │
│    │之親人共│        │          │                │            │
│    │2票）   │        │          │                │            │
├──┼────┼────┼─────┼────────┼──────┤
│48  │洪春滿  │陳謝鳳蓮│94年11月30│高雄市埕區安石│來回機票    │
│    │        │        │日        │街40號4樓之2    │現金3,000 元│
├──┼────┼────┼─────┼────────┼──────┤
│49  │莊淑紋  │陳謝鳳蓮│94年11月29│高雄市左營區和光│來回機票    │
│    │        │        │日        │街56巷53弄9號   │            │
├──┼────┼────┼─────┼────────┼──────┤
│50  │莊淑綿  │陳謝鳳蓮│94年11月29│高雄市楠梓區建楠│來回機票    │
│    │        │        │日        │路11號          │            │
├──┼────┼────┼─────┼────────┼──────┤
│51  │許皆文  │陳謝鳳蓮│94年11月29│高雄市○○○路友│來回機票    │
│    │        │經不知情│日        │人碳烤店中      │現金3,000 元│
│    │        │之陳順慶│          │                │            │
│    │        │轉交    │          │                │            │
├──┼────┼────┼─────┼────────┼──────┤
│52  │乙○○  │陳謝鳳蓮│94年11月29│高雄市左營區重上│來回機票    │
│    │        │        │日或11月30│街166 號3 樓之2 │現金3,000 元│
│    │        │        │日        │，樓下          │            │
├──┼────┼────┼─────┼────────┼──────┤
│53  │謝德在  │陳謝鳳蓮│94年11月30│高雄市左營區重上│來回機票    │
│    │        │        │日        │街166 號3 之2   │現金3,000 元│
├──┼────┼────┼─────┼────────┼──────┤
│54  │謝瑞隆  │陳謝鳳蓮│94年11月30│高雄市左營區重上│來回機票    │
│    │        │經謝德在│日        │街166號3之2     │現金3,000 元│
│    │        │轉交    │          │                │            │
├──┼────┼────┼─────┼────────┼──────┤
│55  │陳美珠  │陳謝鳳蓮│94年11月30│高雄市左營區重上│來回機票    │
│    │        │        │日        │街166號3樓之2   │現金3,000 元│
├──┼────┼────┼─────┼────────┼──────┤
│56  │謝美玲  │陳謝鳳蓮│94年11月30│高雄市左營區重上│來回機票    │
│    │        │        │日        │街166號3樓之2   │現金3,000 元│
├──┼────┼────┼─────┼────────┼──────┤
│57  │陳榮吉  │陳謝鳳蓮│94年11月29│高雄市左營區和光│單程機票    │
│    │        │        │日        │街56巷53弄9號   │            │
├──┼────┼────┼─────┼────────┼──────┤
│58  │陳姵蓁  │陳謝鳳蓮│94年11月29│高雄縣鳳山市漁南│來回機票    │
│    │        │        │日        │街44之3號       │現金3,000 元│
├──┼────┼────┼─────┼────────┼──────┤
│59  │謝武全  │陳謝鳳蓮│94年11月29│高雄縣鳳山市漁南│來回機票    │
│    │        │經陳姵蓁│日        │街44號之3號     │現金3,000 元│
│    │        │轉交    │          │                │            │
├──┼────┼────┼─────┼────────┼──────┤
│60  │呂阿嬌  │陳謝鳳蓮│94年11月30│高雄市左營區重上│來回機票    │
│    │        │經謝德在│日        │街166號3樓之2   │現金3,000 元│
│    │        │轉交    │          │                │            │
├──┼────┼────┼─────┼────────┼──────┤
│61  │謝有福  │陳謝鳳蓮│94年11月29│高雄縣大社鄉保社│來回機票    │
│    │        │        │日        │村萬金路121 號7 │現金3,000 元│
│    │        │        │          │樓              │            │
├──┼────┼────┼─────┼────────┼──────┤
│62  │鄭秀琴  │陳謝鳳蓮│94年11月29│高雄縣大社鄉保社│來回機票    │
│    │        │        │日        │村萬金路121 號7 │現金3,000 元│
│    │        │        │          │樓              │            │
├──┼────┼────┼─────┼────────┼──────┤
│63  │陳自德  │陳謝鳳蓮│94年11月29│高雄市三民區中庸│來回機票    │
│    │        │        │日        │街223巷5號      │現金3,000 元│
├──┼────┼────┼─────┼────────┼──────┤
│64  │王周忠  │陳謝鳳蓮│94年11月29│高雄縣鳳山市五甲│來回機票    │
│    │        │        │日        │住處附近（鳳山交│現金3,000 元│
│    │        │        │          │流道家樂福附近）│            │
└──┴────┴────┴─────┴────────┴──────┘


司法院資訊處製作；財團法人民間司法改革基金會備份。
